臺灣新竹地方法院民事小額判決  
111年度竹小字第336號
原      告  游昆衡  
被      告  郭文諒  
上列當事人間損害賠償事件，本院於民國111年7月26日辯論終結
，判決如下：
    主      文
被告應給付原告新臺幣壹萬肆仟玖佰捌拾伍元，及自民國一一一
年三月十八日起至清償日止，按週年利率百分之五計算之利息。
原告其餘之訴駁回。
訴訟費用新臺幣肆仟元，由被告負擔新臺幣參仟貳佰捌拾元，餘
由原告負擔。
本判決原告勝訴部分得假執行。
原告其餘假執行之聲請駁回。
    事實及理由
一、原告起訴主張：被告於民國110年11月17日18時45分許，騎
    乘車牌號碼：000-000普通重型機車（下稱肇事機車），行
    經新竹市東區光復路一段514巷口時，碰撞原告所有，並由
    原告駕駛之車牌號碼：000-0000營業用小客車（下稱系爭車
    輛），致系爭車輛毀損。為此，爰依侵權行為之法律關係提
    起本件訴訟，請求被告賠償原告汽車修理費新臺幣（下同）
    18,301元（含零件費用8,260元、工資1,540元、烤漆8,501
    元）等語。並於本院聲明：（一）被告應給付原告18,301元
    ，及自起訴狀繕本送達被告之翌日起至清償日止，按週年利
    率百分之5計算之利息。（二）願供擔保，請准宣告假執行
    。
二、被告則以：伊認為只是小擦撞，而且沒有看到對方車損的照
    片，伊認為估價單所示編號2、3之維修項目是不需要維修的
    ，應該用大美容就可以復原，原告求償金額是尚未發生的事
    實，估價單沒有技師簽名及店章，且復原保險桿小擦傷的方
    式並非唯一。我的機車已經在慢車道，對方車輛是在巷道，
    而且有標示「讓」，原告就應該要讓，伊認為伊沒有肇事因
    素，但對於伊跟原告發生碰撞不爭執。對於交通裁決書（應
    是鑑定意見書）所述「同向車」與事實不符，擦撞發生當下
    汽車駕駛在「遵2」正面，機車騎士在「遵2」背面，理應非
    「同向車」，行車紀錄器裡機車從頭到尾都在光復路主幹上
    ，觀看行車紀錄器影片必須聽聲請才能知道發生碰撞的時間
    點；汽車駕駛雖然沒動，但是路口沒淨空妨礙主幹道用路人
    的路權，違反道路交通處罰條例第58條等語。並於本院聲明
    ：原告之訴駁回。
三、本院之判斷：
（一）原告主張被告於110年11月17日18時45分許，騎乘肇事機
      車，行經新竹市光復路一段514巷口時，碰撞原告所有，
      並由原告駕駛之系爭車輛，致系爭車輛毀損之事實，業據
      其提出新竹市警察局道路交通事故當事人登記聯單、估價
      單、新竹警察局道路交通事故初步分析研判表等件為證，
      並有新竹市警察局111年3月9日竹市警交字第1110009704
      號函文暨所附之道路交通事故現場圖、道路交通事故談話
      紀錄表、道路交通事故初步分析研判表、道路交通事故影
      像截圖紀錄表、照片黏貼紀錄表等件附卷可稽。
（二）按汽車行駛時，駕駛人應注意車前狀況及兩車併行之間隔
      ，並隨時採取必要之安全措施，道路交通安全規則第94條
      第3項定有明文。經查，被告於警詢稱述：我騎乘肇事機
      車沿光復路一段514巷往光復路方向要右轉，因對方車輛
      整部佔用整個車道，對方要等待左轉，我看對方與前車還
      有一個車縫可以過，我在通過該車縫時可能即有擦到對方
      車輛。我當時經過車縫時是未有發現與對方有碰撞等語（
      見本院卷第29頁），原告於警詢稱：我駕駛系爭車輛沿光
      復路一段514巷往光復路一段左轉，當時我還在停等時，
      對方從我由前方繞過去時擦撞到我右前保險桿等語（見本
      院卷第31頁），本院綜合兩造所述及上開交通事故資料，
      足認兩車係於同一車道行駛，被告辯稱兩車非「同向車」
      ，顯非可採；又系爭車輛為前車，被告車輛為後車，可知
      被告騎乘肇事機車至肇事地時，本應注意行車安全距離，
      惟未注意與前車保持足夠之行車安全距離又未充分注意前
      車狀況，致與系爭車輛發生擦撞，且被告對於伊跟原告發
      生碰撞不爭執，此有言詞辯論筆錄可證（見本院卷第89頁
      ），自足堪認被告就本件交通事故之發生確有過失，被告
      應負主要過失責任，原告則無過失。且經交通部公路總局
      竹苗區車輛行車事故鑑定會亦同此鑑定結果，有該鑑定意
      見書1份附卷可按（見本院卷第83至86頁）。是原告主張
      被告就本件肇事應負過失侵權行為責任，應屬可採。
（三）又按因故意或過失不法侵害他人之權利者，負損害賠償責
      任；又汽車、機車或其他非依軌道行駛之動力車輛，在使
      用中加損害於他人者，駕駛人應賠償因此所生之損害；不
      法毀損他人之物者，被害人得請求賠償其物因毀損所減少
      之價值，民法第184條第1項前段、第191條之2、第196條
      分別定有明文。又物被毀損時，被害人除得依據民法第19
      6條請求賠償外，並不排除民法第213條至第215條之適用
      ，依民法第196條請求賠償物被毀損所減少之價額，得以
      修復費用為估定之標準，但以必要者為限（例如：修理材
      料以新品換舊品，應予折舊），亦有最高法院77年度第9
      次民事庭會議決議（一）、同院73年度台上字第1574號判
      決可資參照。查被告因前開過失肇致本件車禍，並致系爭
      車輛受有損害等情，已如前述，則被告自應就系爭車輛損
      害負賠償責任。
（四）惟被主張估價單所示編號2、3之維修項目是不需要維修的
      ，應該用大美容就可以復原等語。然經本院函詢修車廠即
      桃苗汽車股份有限公司（下稱桃苗公司），以估價單上所
      載之維修內容，無法以大美容方式修復。該漆面受損情形
      ，須以重新烤漆作業才能恢復原狀，有該公司111年4月29
      日民事陳報狀（見本院卷第71頁）可按。本院審酌原告主
      張修復方式並未悖離常規，自應以原告主張修復方式為依
      憑。被告前開主張，尚無可採。
（五）又查，而系爭車輛因本件車禍受損，共計修復費用18,301
      元（工資1,540元、烤漆8,501元、零件8,260元），業經
      原告提出估價單為證，經核上開估價單所列各修復項目與
      系爭車輛受損之情形相符，堪認確係修復系爭車輛所必要
      。又系爭車輛係於110年1月出廠，有系爭車輛車籍資料附
      卷可憑，至本件肇事發生時（即110年11月17日）已有11
      月之使用期間，依前揭說明，以新品換舊品而更換之零件
      ，自應予以折舊，經本院依行政院台（86）財字第52053
      號公布之固定資產耐用年數表及固定資產折舊率表，採定
      率遞減法計算其折舊，即營業用小客車耐用年數為4年，
      每年折舊率千分之438之標準。從而本件車損零件折舊後
      應只剩下4,944元（計算式詳如附表），再加計無折舊問
      題之工資、烤漆，其必要之修復費用核為14,985元（計算
      式如下：4,944＋1,540＋8,501＝14,985）。原告逾此範圍之
      請求，洵屬無據。
（六）末按給付無確定期限者，債務人於債權人得請求給付時，
      經其催告而未為給付，自受催告時起，負遲延責任。其經
      債權人起訴而送達訴狀，或依督促程序送達支付命令，或
      為其他相類之行為者，與催告有同一之效力。遲延之債務
      ，以支付金錢為標的者，債權人得請求依法定利率計算之
      遲延利息；應付利息之債務，其利率未經約定，亦無法律
      可據者，週年利率為百分之五，民法第229條第2項、第23
      3條第1項前段及第203條分別定有明文。本件被告應負之
      前揭損害賠償義務，並無確定期限，依前開規定，原告請
      求被告自起訴狀繕本送達之翌日即111年3月18日起按週年
      利率百分之5給付遲延利息，於法自無不合。
四、綜上所述，原告依侵權行為之法律關係，請求被告賠償14,9
    85元，及自起訴狀繕本送達翌日即111年3月18日起至清償日
    止，按週年利率百分之5計算之利息部分，為有理由，應予
    准許。逾此部分之請求，為無理由，應予駁回。
五、本件係適用小額訴訟事件為被告部分敗訴之判決，應依職權
    宣告假執行，並於判決時確定訴訟費用額如主文第3項所示
    之金額。又原告陳明願供擔保，聲請宣告假執行，經核其勝
    訴部分，應係促使本院職權之發動；至其敗訴部分之假執行
    聲請，因該部分訴之駁回而失所依據，應併予駁回，附此敘
    明。
六、本件事證已臻明確，兩造其餘攻擊或防禦之方法，經審酌後
    ，於判決結果無何影響，爰不一一論述，附此敘明。
據上論結，本件原告之訴為一部有理由，一部無理由，依民事訴
訟法第436條之23、第436條第2項、第79條、第436條之19第1項
、第436條之20，判決如主文。
中　　華　　民　　國　　111 　年　　8 　　月　　16　　日
                  新竹簡易庭    法  官  邱玉汝
以上正本證明與原本無異。
如對本判決上訴，非以其違背法令為理由不得為之，且須於判決
送達後20日內向本院提出上訴狀並記載上訴理由（須按他造當事
人之人數附繕本）；如委任律師提起上訴者，應一併繳納上訴審
裁判費。
中　　華　　民　　國　　111 　年　　8 　　月　　13　　日
                                書記官  楊霽 
附表：
車牌號碼000-0000號營業用小客車（即系爭車輛）更新零件費用折舊之計算   第一年折舊 8,260×0.438×11/12＝3,316  時價亦即折舊後之金額  8,260－3,316＝4,944 備註：上列計算小數點以下均四捨五入